臺灣高等法院刑事判決
111年度上訴字第3585號
上  訴  人  
即  被  告  邱俊誠


選任辯護人  簡詩家  法律扶助律師          
上列上訴人因毒品危害防制條例案件，不服臺灣桃園地方法院
111年度訴字第243號，中華民國111年7月21日第一審判決（起訴
案號：臺灣桃園地方檢察署110年度偵字第33969號），提起上訴
，本院判決如下：
    主  文
上訴駁回。　　
    事實及理由
一、本院審理結果，認原判決認定被告邱俊誠犯販賣第二級毒品
    甲基安非他命罪未遂，處有期徒刑3年6月，扣案如原判決附
    表編號一所示第二級毒品沒收銷燬；編號二所示物品沒收，
    應予維持，並引用原判決記載之事實及理由（如附件）。
二、被告上訴意旨略以：其因求職不順始購入毒品施用，嗣因有
    正職不欲施用，始出售剩餘毒品，所為有別於以販毒牟利維
    生者，縱科以販賣第二級毒品罪未遂罪之最低法定刑，仍有
    情輕法重之情形。原判決依刑法第25條第2項及毒品危害防
    制條例第17條第2項規定，遞減刑罰，量刑仍有過重，請依
    刑法第59條予以酌減其刑云云。
三、經查：
(一)被告於網路張貼販毒訊息，其危害程度較一般零星兜售販賣
    者大，其販賣毒品並無特殊環境因素，犯罪情狀在客觀上並
    無足以引起一般人同情，情堪憫恕認科以最低度刑，仍嫌過
    重之情形。又被告前有2次販賣第二級毒品未遂犯行，分別
    判處有期徒刑1年，緩刑3年（嗣經聲請撤銷緩刑）、有期徒
    刑2年8月，本案之後另有毒品案件偵查中，有本院被告前案
    紀錄表可憑。足認被告一再販賣毒品，原判決依未遂、偵審
    中自白等規定遞予減輕其刑，已無情輕法重情形，而無再依
    刑法第59條規定酌減其刑之餘地。
(二)原判決依刑法第25條第2項、毒品危害防制條例第17條第2項
    規定，遞予減輕其刑，就法定刑10年以上有期徒刑之罪，量
    處有期徒刑3年6月，難認有過重。被告上訴猶執前詞，指摘
    原判決量刑過重，核無理由。
(三)綜上，本件上訴為無理由，應予駁回。
據上論斷，依刑事訴訟法第373條、第368條，判決如主文。
本案經檢察官陳彥价提起公訴，檢察官高嘉惠到庭執行職務。
中　　華　　民　　國　　111 　年　　11　　月　　10　　日
  　　　　　　　　　刑事第十四庭審判長法　官  林孟宜
  　　　　　　　　　　　　　　  　　  法　官  楊明佳
    　　　　　　　　　　　　　　  　  法　官  郭豫珍
以上正本證明與原本無異。
如不服本判決，應於收受送達後20日內向本院提出上訴書狀，其
未敘述上訴之理由者並得於提起上訴後20日內向本院補提理由書
（均須按他造當事人之人數附繕本）「切勿逕送上級法院」。
                                      書記官  葉書豪
中　　華　　民　　國　　111 　年　　11　　月　　10　　日
附件：原判決　　　　　　
臺灣桃園地方法院刑事判決
111年度訴字第243號
公　訴　人　臺灣桃園地方檢察署檢察官 
被　　　告　邱俊誠
　　　　　　　　　　
　　　　　　　　　　
　　　　　　　　　　
                    
指定辯護人　本院公設辯護人廖彥傑　
上列被告因違反毒品危害防制條例案件，經檢察官提起公訴（11
0 年度偵字第33969 號），本院判決如下：
    主  文
邱俊誠犯販賣第二級毒品未遂罪，處有期徒刑參年陸月。
扣案如附表編號一所示第二級毒品沒收銷燬；編號二所示物品沒
收。
    事  實
一、邱俊誠明知甲基安非他命係毒品危害防制條例第2 條第2 項
    第2 款列管之第二級毒品，不得非法持有、販賣，竟基於販
    賣第二級毒品以牟利之犯意，於民國110 年9 月2 日下午4
    時45分許、同年月4 日晚間9 時13分許，透過網路交友軟體
    「SAY HI」以暱稱「邱誠」在公開聊天室向不特定人發送：
    「找執私我」、「需要可私我」等暗示兜售毒品訊息。經桃
    園市政府警察局平鎮分局警員網路巡邏時發現上開訊息，喬
    裝毒品買家以通訊軟體微信進一步與邱俊誠聯繫，雙方最終
    議定以新臺幣（下同）1,500 元購買1 包甲基安非他命，並
    相約於110 年9 月14日晚間6 時15分許，在桃園市○○區○○○
    路0 段00號萊爾富超商進行交易。嗣喬裝員警依約抵達上開
    地點，手持1,500 元佯裝欲付款，邱俊誠即交付裝有甲基安
    非他命之菸盒，喬裝員警見時機成熟表明身分，於同日晚間
    6 時30分許逮捕邱俊誠，並扣得如附表所示物品，循線查悉
    上情。
二、案經桃園市政府警察局平鎮分局移送臺灣桃園地方檢察署檢
    察官偵查起訴。
    理  由
壹、程序部分
    本判決援引之供述及非供述證據，均依法定方式取得，並經
    本院於審理期日踐行合法之調查，其中屬被告以外之人於審
    判外所為陳述者，檢察官、被告邱俊誠及其辯護人均不爭執
    證據能力，且查無依法應排除其證據能力之情形，均得採為
    判決之基礎。
貳、實體部分
一、認定犯罪事實所憑之證據及理由：
  ㈠前揭犯罪事實，業據被告於偵、審中坦認不諱（見臺灣桃園
    地方檢察署110 年度偵字第33969號卷【下稱偵字卷】第35-
    41、101-103頁；本院110 年度訴字第243 號卷【下稱訴字
    卷】第44、61頁），併有桃園市政府警察局平鎮分局宋屋派
    出所警員之職務報告、扣押筆錄、扣押物品目錄表、被告與
    警員之對話紀錄照片、查獲現場照片、桃園市政府警察局平
    鎮分局扣押物品清單可稽（見偵字卷第51-55、65-74、127
    頁）。再者，扣案如附表編號一所示物品經送鑑，確實檢出
    第二級毒品甲基安非他命成分，有桃園市政府警察局平鎮分
    局真實姓名與尿液、毒品編號對照表、臺北榮民總醫院110 
    年10月25日北榮毒鑑字第C0000000號毒品成分鑑定書為憑（
    見偵字卷第59、121頁），足認被告之任意性自白與事實相
    符，可予憑採。
  ㈡甲基安非他命本無公定價格，且可任意增減分裝份量，每次
    買賣價格，或隨供需雙方之資力、關係深淺、需求數量、貨
    源充裕與否、販賣者對資金之需求，以及政府查緝密集之程
    度，而為機動性調整，是其價格自非一成不變，且販賣者從
    各種「價差」、「量差」或「純度」謀取利潤方式，亦有差
    異，然其等所圖利益之非法販賣行為目的，則無二致。且一
    般民眾普遍認知毒品非法交易，向為政府查禁重罰，衡諸常
    情，倘非有利可圖，絕無平白甘冒被查獲重罰風險之理，從
    而，舉凡有償交易，除足反證其確另基於某種非圖利本意之
    關係外，通常尚難因無法查悉其買進、賣出之差價，而推諉
    無營利之意思，或阻卻販賣犯行之追訴。被告既為智識正常
    之成年人，更不乏自身因共同販賣第二級毒品未遂，經法院
    判處有期徒刑確定、執行之經驗，此有臺灣高等法院被告前
    案紀錄表為憑（見訴字卷第17-20頁），則其對於甲基安非
    他命交易向為檢警機關嚴予取締之犯罪當知悉甚稔，苟無利
    可圖，應無甘冒被查緝法辦重刑之極大風險為之。況本案又
    係有償交易，且觀被告與警員之對話，可知被告原先開價1 
    包3,800 元，因警員佯稱僅有1,500 元，被告始稱：「如果
    你不會覺得太少」、「我就按比例給」等語（見偵字卷第67
    -69頁），益徵被告係隨買家支付價金之能力而減少毒品份
    量，更可佐見被告主觀上確有販賣毒品營利之意圖無訛。
　㈢綜上，本案事證明確，被告犯行堪予認定，自應依法論科。
二、論罪科刑：
  ㈠是核被告所為，係犯毒品危害防制條例第4 條第6 項、第2 
    項之販賣第二級毒品未遂罪。
  ㈡被告持有第二級毒品之低度行為，為著手販賣之高度行為吸
    收，不另論罪。
  ㈢刑之減輕事由：
  ⒈被告客觀上已著手於販賣行為之實行，惟因員警查獲而未能
    完成交易，為未遂犯，依刑法第25條第2 項規定減輕其刑。
  ⒉犯第4 條至第8 條之罪於偵查及歷次審判中均自白者，減輕
    其刑，毒品危害防制條例第17條第2 項定有明文。被告於偵
    訊及歷次審判中就本案犯行均自白不諱，詳如前述，即應依
    該規定減輕其刑，並依刑法第70條、第71條第2 項規定，就
    上述減輕事由遞減輕之。
  ⒊刑法第59條之酌量減輕其刑，必於「犯罪之情狀」，在客觀
    上足以引起一般同情，認為即予宣告法定最低度刑期，猶嫌
    過重者，始有其適用（最高法院著有51年台上字第899 號判
    例意旨參照）。查，被告係在網路上張貼隱含販毒等訊息，
    待有人受誘、連繫後，相約進行毒品交易，犯罪情狀在客觀
    上並無足以引起一般人同情之事由。至辯護意旨所敘：被告
　　販賣之毒品係其施用所剩、數量甚微，顯非以販賣毒品為業
    ，犯罪情節尚非重大等情，僅可為法定刑內科刑之事由，且
    本案業依未遂、毒品危害防制條例之偵審自白等規定減刑，
    已無情輕法重情形，自無再依刑法第59條減刑之餘地。辯護
    人請求再依上開規定為被告減刑，尚無可採。
  ㈣爰以行為人之責任為基礎，審酌被告無視國家法律禁制，竟
    為貪圖小利而販賣第二級毒品，除戕害他人身心健康外，亦
    助長毒品擴散，所生危害難謂輕微，且被告前因共同販賣第
    二級毒品未遂案件入監執行，甫於110 年8 月3 日假釋出監
    ，竟於付保護管束期間再犯本案，有臺灣高等法院被告前案
    紀錄表可據（見偵字卷第17-22頁），無從認其因前案之教
    訓而知所悔悟，本應嚴懲。惟念被告犯後坦承犯行，態度尚
    可；本案查獲被告販賣之毒品數量不多，難認被告屬販賣毒
    品之大、中盤商；本案幸經喬裝員警查獲而未完成毒品交易
    ，兼衡被告之犯罪動機、手段、前科素行、自陳之智識程度
    、家庭經濟狀況等一切情狀，量處如主文所示之刑，以示懲
    儆。
  ㈤沒收：
  ⒈扣案如附表編號一所示物品，經鑑定含有第二級毒品甲基安
    非他命成分（見偵字卷第121頁），是應就驗餘之甲基安非
    他命與包裝袋一併依毒品危害防制條例第18條第1 項前段規
    定宣告沒收銷燬。鑑定時取樣之毒品，因已用罄而不存在，
    毋庸宣告沒收銷燬。
　⒉如附表編號二所示手機，係供被告販賣本案毒品聯絡之用（
    見偵字卷第69-72頁），應依毒品危害防制條例第19條第1
    項規定宣告沒收。
據上論斷，應依刑事訴訟法第299 條第1 項前段，判決如主文。
本案經檢察官陳彥价提起公訴，檢察官蕭佩珊到庭執行職務。
中    華    民    國    111    年    7    月    21    日
                  刑事第十二庭  審判長  法  官  張宏任
                                        法  官  陳華媚
                                        法  官  林姿秀
以上正本證明與原本無異。
如不服本判決應於收受判決後20日內向本院提出上訴書狀，並應
敘述具體理由。其未敘述上訴理由者，應於上訴期間屆滿後20日
內向本院補提理由書(均須按他造當事人之人數附繕本)「切勿逕
送上級法院」。 
　　　　　　　　　　　　　　　          書記官　羅鎰祥　
中　　華　　民　　國　　111 　年　　7 　　月　　22　　日
附表：扣案物
編號 品項及數量 應處理情形 一 甲基安非他命1 包，扣案登載含袋毛重0.3公克，鑑驗時毛重0.3538公克（含1 個塑膠袋、1 張標籤重），淨重0.1647公克，取樣量0.0021公克，驗餘量0.1626公克（見偵字卷第55、121、127頁；訴字卷第7頁） 應沒收銷燬 二 OPPO廠牌行動電話1 支，門號0000000000號，IMEI：000000000000000，含SIM卡1 張（見偵字卷第55頁；訴字卷第7頁） 應沒收 
附錄論罪科刑之法條：
毒品危害防制條例第4 條 
製造、運輸、販賣第一級毒品者，處死刑或無期徒刑；處無期徒
刑者，得併科新臺幣3千萬元以下罰金。
製造、運輸、販賣第二級毒品者，處無期徒刑或10年以上有期徒
刑，得併科新臺幣1千5百萬元以下罰金。
製造、運輸、販賣第三級毒品者，處7年以上有期徒刑，得併科
新臺幣1千萬元以下罰金。
製造、運輸、販賣第四級毒品者，處5年以上12年以下有期徒刑
，得併科新臺幣5百萬元以下罰金。
製造、運輸、販賣專供製造或施用毒品之器具者，處1年以上7年
以下有期徒刑，得併科新臺幣1百50萬元以下罰金。
前五項之未遂犯罰之。